【裁判字號】    94,抗,2962
【裁判日期】    950103
【裁判案由】    假處分
【裁判全文】
臺灣高等法院民事裁定                  94年度抗字第2962號
抗  告  人  乙○○ 楊嘉賓之.
抗告人因與相對人甲○○間假處分事件，對於中華民國94年11月
9日臺灣臺北地方法院 94年度裁全字第9377號裁定提起抗告，本
院裁定如下：
    主  文
抗告駁回。
抗告費用由抗告人負擔。
    理  由
一、本件相對人於原法院主張：坐落台北市○○區○○段二小段
    713地號土地、權利範圍972/10000原為抗告人之被繼承人楊
    嘉賓所有，嗣於民國 63年6月22日與建商即案外人張正男合
    建2棟4層樓房屋即門牌號碼為台北市○○街80巷32號、34號
    建物。伊則於 68年3月12日與案外人鄭慶麗（即張正男之妻
    ）就上開34號建物（按整編後之門牌號碼為台北市○○街14
    7號）第 2、3層及其坐落之土地簽訂不動產買賣契約書，雖
    鄭慶麗於同年 5月將該建物交付並移轉登記予伊，惟並未將
    該建物所坐落713地號應有部分686/10000之土地所有權移轉
    登記予伊，嗣伊於 83年3月11日向原法院起訴請求鄭慶麗為
    上開土地所有權之移轉登記，經雙方達成協議，鄭慶麗願促
    使楊嘉賓將上開土地所有權移轉登記予伊，並簽訂協議書在
    案，且楊嘉賓亦同意該協議書之內容，伊乃撤回該訴訟。惟
    渠等均未依上開協議書為之，伊於 94年1月31日持該協議書
    向調解委員會聲請調解，嗣因調解不成立，伊始於同年5 月
    12日另向原法院起訴請求抗告人為上開土地之所有權移轉登
    記。茲為免抗告人處分該部分土地，致日後恐有不能執行或
    甚難執行之虞，爰陳明願供擔保以代釋明，就 713地號應有
    部分686/10000之土地聲請假處分等語。
    原裁定命相對人以新台幣（下同）144 萬元或等值之彰化商
    業銀行無記名可轉讓定期存單為抗告人供擔保後，抗告人對
    於713地號應有部分686/10000之土地，不得為讓與、設定抵
    押及其他一切處分行為。
二、抗告意旨略以：相對人並未履行前述買賣契約，餘欠70餘萬
    元尾款未為清償，且該土地之地價稅、土地使用收益費等一
    切稅賦均由伊代繳。是原裁定准相對人假處分之聲請，即有
    未合，爰請求廢棄原裁定云云。
三、按債權人就金錢請求以外之請求，因請求標的之現狀變更，
    有日後不能強制執行，或甚難執行之虞，欲保全強制執行者
    ，得聲請假處分；請求及假處分之原因，應釋明之；前項釋
    明如有不足，而債權人陳明願供擔保或法院認為適當者，法
    院得定相當之擔保，命供擔保後為假處分。民事訴訟法第52
    6 條第1、2項、第532條、第533條分別定有明文。又假處分
    為保全程序而非確定私權之訴訟程序，請求及假處分之原因
    雖應釋明，但債權人本案債權是否確實存在，則非保全程序
    所應審認之事項（參照最高法院61年台抗字第 589號判例意
    旨）。
四、經查，原法院係以相對人之上開主張，倘不先予禁止處分，
    日後強制執行恐有困難，另相對人陳明願供擔保，補釋明之
    不足，於法並無不合為由，裁定於相對人供擔保金 144萬元
    後，抗告人就其所有713地號應有部分686/10000之土地，除
    移轉所有權於相對人外，不得為讓與、設定抵押及其他一切
    處分行為，經核於法並無違誤。雖抗告人辯稱：相對人應先
    清償餘欠之尾款及代付之稅款云云，核係實體法之事項，屬
    本案判決之問題，非本件保全程序所能審究。其執上開意旨
    ，指摘原裁定不當，聲明廢棄，為無理由，爰裁定如主文。
中    華    民    國    95    年    1     月    3     日
                  民事第十七庭審判長法  官  沈方維
                                    法  官  湯美玉
                                    法  官  王淇梓
正本係照原本作成。
本裁定除以適用法規顯有錯誤為理由，並經本院許可外，不得再
抗告。如提起再抗告，應於收受後10日內委任律師為訴訟代理人
向本院提出再抗告狀。並繳納再抗告費新台幣１千元。
中    華    民    國    95    年    1     月    4     日
                                    書記官  吳碧玲


司法院資訊處製作；財團法人民間司法改革基金會備份。
